臺灣高等法院民事判決
110年度勞上字第45號
上  訴  人  蔡人豪  

被 上訴 人  大車衛生企業有限公司

法定代理人  黃煜棋  
訴訟代理人  趙元昊律師
            簡靖軒律師
上列當事人間請求確認僱傭關係等事件，上訴人對於中華民國11
0年2月3日臺灣士林地方法院109年度勞訴字第99號第一審判決提
起一部上訴，並為訴之追加，本院於110年11月23日言詞辯論終
結，判決如下：
    主      文
上訴及追加之訴均駁回。
第二審及追加訴訟費用由上訴人負擔。
    事實及理由
壹、程序方面
　　按在第二審為訴之追加，非經他造同意，不得為之，但請求
    之基礎事實同一者，不在此限，民事訴訟法第446條第1項但
    書、第255條第1項第2款分別定有明文。本件上訴人於原審
    主張其受僱被上訴人，於民國108年10月20日在板橋工地工
    作時，發生職業災害，造成左手中指3公分撕裂傷併指骨骨
    折，醫療期間需3至6個月，伊為配合被上訴人之工作，未請
    公傷假休養，被上訴人竟於108年12月17日無預警逕行終止
    系爭勞動契約，其終止為不合法，兩造間僱傭關係仍存在，
    爰依兩造間僱傭契約、民法第487條前段規定，請求㈠確認兩
    造間僱傭關係存在，㈡被上訴人應自108年12月18日起至上訴
    人復職日止，按月於翌月1日給付上訴人新臺幣（下同）4萬
    5,000元，及自各期應給付日之翌日起至清償日止，按週年
    利率5%計算之利息等情，嗣於本院審理時，上訴人主張其與
    被上訴人法定代理人黃煜棋協商時，黃煜棋有承諾要賠償上
    訴人因訴外人劉嘉升案而遭判罰之4萬5,000元，及4個月的
    勞傷補償共16萬8,000元，合計21萬3,000元，且黃煜棋承諾
    會付清上開款項以後，兩造就沒有任何瓜葛，故其依兩造之
    前揭約定，請求被上訴人應給付上訴人21萬3,000元，原審
    其餘確認僱傭關係及請求自108年12月18日起按月給付薪資
    部分不再主張等語（見本院卷第125-126頁），經核上訴人
    上開追加依兩造之約定為請求，其請求之基礎事實同一，且
    訴訟資料得以援用，是上訴人所為訴之追加，合於上開規定
    ，縱被上訴人不同意，亦應准許之。
貳、實體方面　　
上訴人於原審起訴及本院主張：伊自108年9月11日起受僱於被
  上訴人，擔任司機，約定以每件每次2,000元至3,000元計算工
  資，每月平均工資約4萬5,000元，伊於108年10月20日在板橋
  工地工作時，發生職業災害，造成左手中指3公分撕裂傷併指
  骨骨折，醫療期間需3至6個月，伊為配合被上訴人之工作，未
  請公傷假休養，被上訴人竟於108年12月17日無預警逕行終止
  系爭勞動契約，嗣伊與被上訴人法定代理人黃煜棋協商時，黃
  煜棋有承諾要賠償伊因劉嘉升案遭判罰之4萬5,000元，及4個
  月的勞傷補償共16萬8,000元，合計21萬3,000元，且黃煜棋承
  諾會付清上開款項以後，兩造就沒有任何瓜葛，爰依民法第48
  7條前段規定及兩造之前揭約定，請求被上訴人如數給付，並
  聲明：被上訴人應給付上訴人21萬3,000元（上訴人就其餘敗
  訴部分，未據聲明不服，已告確定，非本院審理範圍，茲不贅
  述）。
被上訴人則以：伊與訴外人信成公司同在臺北市敦煌路租用車位停放水肥車，上訴人與信成公司負責人即訴外人洪添福（綽號「胖子」）及該公司員工劉嘉升多所齟齬，並曾於108年11月1日爆發鬥毆情事，惟否認黃煜棋曾向上訴人承諾要賠償上訴人因劉嘉升案被判之罰4萬5,000元，及4個月的勞傷補償共16萬8,000元，是兩造間既無上開約定，上訴人請求伊給付上開款項，為無理由等語，資為抗辯。
原審就上訴人之請求，判決上訴人敗訴，上訴人不服，提起一
  部上訴，並為訴之追加，聲明：㈠原判決關於駁回後開第二項
  之訴部分廢棄；㈡被上訴人應給付上訴人21萬3,000元。被上訴
  人則為答辯聲明：上訴駁回。
按民事訴訟如係由原告主張權利者，應先由原告負舉證之責，
  若原告先不能舉證，以證實自己主張之事實為真實，則被告就
  其抗辯事實即令不能舉證，或其所舉證據尚有疵累，亦應駁回
  原告之請求；又請求履行債務之訴，除被告自認原告所主張債
  權發生原因之事實外，應先由原告就其主張此項事實，負舉證
  之責任，必須證明其為真實後，被告於其抗辯事實，始應負證
  明之責任，此為舉證責任分擔之原則（最高法院17年上字第91
  7號、43年台上字第377號判例參照）。上訴人主張其與被上訴
  人法定代理人黃煜棋協商時，黃煜棋有承諾要賠償伊因劉嘉升
  案遭判罰之4萬5,000元，及4個月的勞傷補償共16萬8,000元等
  語，惟為被上訴人所否認，並以前揭情詞置辯，則上訴人自應
  就黃煜棋有前揭承諾之事實負舉證之責。經查：
㈠上訴人因與劉嘉升於108年11月1日發生爭執，進而互毆，而經
  原法院以其犯傷害罪判處拘役45日確定，有原法院109年度訴 
  字第112號刑事判決可參（見原審卷第98-103頁），是上訴人
  因上開刑事案件遭法院判處拘役，係其個人與劉嘉升間之衝突
  所致，與被上訴人或黃煜棋無關，且上訴人就黃煜棋有承諾給
  付此部分款項之有利於已之事實，復未能舉證以實其說，因此
  ，上訴人主張依兩造之約定請求被上訴人給付此部分之款項，
  自不足採。
㈡被上訴人抗辯兩造已合意終止系爭勞動契約一節，已據其提出
  由上訴人簽名並記載「蔡人豪108年9月23日入大車衛生公司上
  班，因工作不適合，在108年12月18日離職，公司付給資遣工
  資至108年12月30日薪資，給予一個月薪資42000元肆萬貳仟元
  。有意見請提出，無異議請簽名」等內容之書面資料（見原審
  卷第252頁），上訴人固不否認前揭書面之簽名為真正，但主
  張係因黃煜棋要求放棄訴訟，否則不給薪資，伊始簽名，伊無
  終止系爭勞動契約之意思（見原審卷第258-259頁）。惟觀之
  前揭書面資料，被上訴人固同意給予一個月薪資4萬2,000元，
  但其上並無同意給付4個月勞傷補償共16萬8,000元之記載，而
  上訴人復未舉證證明黃煜棋有承諾給付上訴人4個月的勞傷補
  償共16萬8,000元，是以，上訴人主張依兩造之約定請求被上
  訴人給付此部分之款項，應屬無據。
㈢末按僱用人受領勞務遲延者，受僱人無補服勞務之義務，仍得
  請求報酬，固為民法第487條前段所明定。然承前所述，上訴
  人因劉嘉升案遭判罰之4萬5,000元，係上訴人之個人行為，與
  兩造間所訂之系爭勞動契約無涉，則上訴人依民法第487條前
  段規定請求被上訴人給付此部分款項，顯屬無據。又上訴人簽
  署前揭書面資料，已同意自108年12月18日離職，業如前述，
  且上訴人復未能舉證證明其所簽署之前揭書面資料有何無效或
  得撤銷之情形，自堪認系爭勞動契約已因上訴人於108年12月1
  8日離職而終止。則系爭勞動契約終止後，上訴人再依民法第4
  87條前段規定，請求被上訴人給付4個月勞傷補償16萬8,000元
  ，亦乏所據。
綜上所述，上訴人依民法第487條前段規定，請求被上訴人給付
  上訴人21萬3,000元，於法無據，不應准許。原審為上訴人敗
  訴之判決，即無不合，上訴論旨指摘原判決不當，求予廢棄改
  判，為無理由，應駁回其上訴。另上訴人於本院除依前揭法律
  關係外，另追加依兩造之約定，請求被上訴人給付21萬3,000
  元，亦無理由，應駁回其追加之訴。　
本件事證已臻明確，兩造其餘之攻擊或防禦方法及所用之證據
  ，經本院斟酌後，認為均不足以影響本判決之結果，爰不逐一
  論列，附此敘明。
據上論結，本件上訴、追加之訴均為無理由，依民事訴訟法第4
  49條第1項、第78條，判決如主文。
中　　華　　民　　國　　110 　年　　12　　月　　7 　　日
                  勞動法庭  
                        審判長法  官  李慈惠
                              法  官  趙雪瑛
                              法  官  謝永昌
正本係照原本作成。
不得上訴。
中　　華　　民　　國　　110 　年　　12　　月　　7 　　日
　　　　　　　　　　　　　    書記官  王增華